# 业绩对赌

提问人：周 庆 123 时间：2022-11-14 12:29:38
背景：A公司收购一家B公司80%的股权，支付对价 1000 万，A公司、B公司、B公司原控股股东均为非关联方，A公司与B公司的原控股股东签订对赌协议，如后续未完成业绩对赌，B公司将手中剩余的10%的股权无偿给A公司。
请问：A公司单体长投成本该如何入账？如后续未完成业绩，初始确认时合并层面商誉是否需要调整？以及A公司收购80%股权的时候合并层面的处理？

回答人：chenyiwei
A应当基于购买日可获得的信息，对B公司完成业绩对赌目标的可能性作出合理、谨慎的估计，在此基础上，依据获得该少数股权的可能性、预计获得时少数股权的公允价值、业绩对赌义务人信用风险、资金时间价值等因素合理确定该项或有对价的公允价值，确认为以公允价值计量且其变动计入损益的金融资产。同时在合并报表中仍需确认20%的少数股权。单体长投成本中也包含该项或有对价的初始计量金额。
该项或有对价属于以公允价值计量且其变动计入损益的金融资产。后续对赌协议的执行不改变合并报表层面购买日的商誉原值，但因为对赌协议的执行表明B的盈利能力不如预期，故需对商誉从严进行减值测试和计提减值准备。
后续对10%少数股权的取得，相当于按照届时上述或有对价资产的公允价值为对价收购少数股权。或有对价资产的届时公允价值与10%少数股权账面价值之间的差额调整合并报表层面的资本公积。

提问人：周 庆 123 时间：2022-11-15 15:34:52
陈版主好，您解答的逻辑很清楚，都能理解，但是我们在实操中，发现了一些问题，想再请教下：如我司通过计算初始确认金融资产（交易性金融资产） 200 万，那单体层面确认的长期股权投资的金额是 800 万吗？计算商誉是按照 1000 万还是 800 万计算？以及合并层面是否将金融资产和长期股权投资全部抵消？后续金融资产公允价值变动会体现在合并报表中吗？请陈版主解答下，谢谢！

回答人：chenyiwei
单体层面长投就是 800 万（或有对价资产的初始计量金额不计入合并成本），相应地合并报表层面的商誉初始计量金额也会减少。合并层面金融资产继续保留，不应抵销。后续金融资产公允价值变动也会影响合并净利润。